臺灣雲林地方法院刑事裁定
111年度聲字第441號
聲  請  人  臺灣雲林地方檢察署檢察官
受  刑  人  程楹深



上列聲請人因受刑人數罪併罰有二裁判以上，聲請定其應執行之
刑（111年度執字第1163號），本院裁定如下：
    主  文
甲○○所犯如附表所示之罪刑，應執行有期徒刑柒年拾月。
    理  由
一、聲請意旨略以：受刑人甲○○因犯毒品危害防制條例等案件，
    先後經判決確定如附表，符合數罪併罰之要件，應依刑法第
    53條及第51條第5款規定，聲請定其應執行之刑，爰依刑事
    訴訟法第477條第1項規定聲請裁定等語。
二、數罪併罰，有二裁判以上者，依刑法第51條之規定，定其應
    執行之刑。數罪併罰，分別宣告其罪之刑，如宣告多數有期
    徒刑者，於各刑中之最長期以上，各刑合併之刑期以下，定
    其刑期。但不得逾30年。刑法第53條、第51條第5款分別定
    有明文。又裁判確定前犯數罪者，併合處罰之。但有下列情
    形之一者，不在此限：一、得易科罰金之罪與不得易科罰金
    之罪。二、得易科罰金之罪與不得易服社會勞動之罪。三、
    得易服社會勞動之罪與不得易科罰金之罪。四、得易服社會
    勞動之罪與不得易服社會勞動之罪。前項但書情形，受刑人
    請求檢察官聲請定應執行刑者，依第51條規定定之，同法第
    50條亦有明文。另法律上屬於自由裁量事項，尚非概無法律
    性之拘束，在法律上有其外部界限及內部界限，前者法律之
    具體規定，使法院得以具體選擇為適當裁判，此為自由裁量
    之外部界限，後者法院為自由裁量時，應考量法律之目的，
    法律秩序之理念所在，此為自由裁量之內部界限。法院為裁
    判時，二者均不得有所踰越。而在數罪併罰而有2裁判以上
    ，應定其應執行刑之案件，法院所為刑之酌定，對於法律之
    內、外部界限，仍均應受其拘束（最高法院91年度台非字第
    32號判決意旨參照）。
三、經查，受刑人因犯如附表編號1至10所示各罪，分別經臺灣
    高等法院臺南分院、本院判處如附表編號1至10所示之刑，
    而附表編號3至10所示之刑，經原判決即本院110年度訴字第
    382號判決定應執行有期徒刑5年8月，且均已分別確定在案
    ，有附表所示之判決書及臺灣高等法院被告前案紀錄表各1
    份在卷可稽。而附表編號2所示之罪，係最重本刑為7年以下
    有期徒刑之罪，乃不得易科罰金之罪（惟仍得易服社會勞動
    ），另附表編號1、3至10所示之刑，則為不得易科罰金之罪
    ，核屬刑法第50條但書之情形，惟受刑人業已請求檢察官向
    法院聲請合併定應執行刑等情，此有受刑人於民國111年5月
    18日提出之臺灣雲林地方檢察署刑法第50條第1項但書案件
    是否請求定應執行刑調查表1紙在卷可憑。從而，檢察官向
    犯罪事實最後判決之法院即本院聲請定其應執行之刑，本院
    審核認為正當，應定其應執行之刑。復依上開說明，本院定
    其應執行刑，除不得逾越刑法第51條第5款所定法律之外部
    界限，即不得重於附表所示各罪之總和（即有期徒刑21年4
    月），亦應受內部界限之拘束，即不得重於附表編號1、2各
    宣告刑期以及編號3至10所定應執行刑之總和（即有期徒刑8
    年6月）。本院審酌受刑人所犯如附表編號3、6、9、10之罪
    均為販賣第二級毒品罪；附表編號4、5之罪均為藥事法第83
    條第1項之轉讓禁藥罪；附表編號7、8之罪均為幫助施用第
    一級毒品罪，其所犯附表編號3至10之罪均屬毒品相關犯罪
    ，責任非難重複之程度較高，但附表編號1、2所示之販賣槍
    枝、幫助詐欺取財等罪之犯罪類型及侵害法益各異，另除附
    表編號1犯罪日期為105年11月間，附表編號2至10所示各罪
    犯罪時間集中於109年4月至7月間，犯罪時間尚屬密切，併
    參考受刑人表示其已知錯，請求庭上考慮上有三名未成年子
    女需扶養，請求從輕量刑等語（見本院卷第29頁），暨數罪
    對法益侵害之加重效應及如附表所示之各罪宣告刑總和上限
    等內、外部性界限等一切情狀，而為整體評價後，定其應執
    行刑如主文所示。
四、依刑事訴訟法第第477條第1項，刑法第50條第2項、第53條
    、第51條第5款，裁定如主文。
中　　華　　民　　國　　111 　年　　5 　　月　　31　　日
                  刑事第六庭 法  官  鍾世芬
以上正本證明與原本無異。
如不服本裁定應於裁定送達後5日內向本院提出抗告狀（須附繕
本）。
                             書記官　李沛瑩
中　　華　　民　　國　　111 　年　　5 　　月　　31　　日

附表：受刑人甲○○定應執行刑案件一覽表
編號  1 2 3 罪名  共同未經許可，販賣可發射子彈具有殺傷力之改造手槍罪 幫助犯洗錢防治法第14條第1項之洗錢罪 販賣第二級毒品罪 宣告刑 （不含沒收）  有期徒刑2年7月，併科罰金新臺幣10,000元 有期徒刑3月，併科罰金新臺幣10,000元 有期徒刑3年8月 犯罪日期  105年11月30日晚間某時許 109年4月13日前某時許 109年5月22日晚間9時38分後某時許 偵查機關 年度案號  雲林地檢106年度偵字第515號、第3840號、第4051號、第4324號、第4521號 雲林地檢109年度偵字第5896號 雲林地檢110年度偵字第4066號、第4170號 最後 事實審 法院 臺灣高等法院臺南分院 臺灣雲林地方法院 臺灣雲林地方法院  案號 109年度上更一字第36號 110年度簡字第122號 110年度訴字第382號  判決 日期 109年12月2日 110年11月1日 111年3月31日 確定 判決 法院 臺灣高等法院臺南分院 臺灣雲林地方法院 臺灣雲林地方法院  案號 109年度上更一字第36號 110年度簡字第122號 110年度訴字第382號  確定日期 110年1月19日 110年12月6日 111年5月3日 是否為得易科罰金之案件  否 否 否 備註  ⒈雲林地檢110年度執字第716號。 ⒉編號1至2併科罰金部分，經本院111年度聲字第118號裁定定應執行併科罰金新臺幣15,000元確定。 ⒈雲林地檢110年度執字第2769號。 ⒉編號1至2併科罰金部分，經本院111年度聲字第118號裁定定應執行併科罰金新臺幣15,000元確定。 ⒈雲林地檢111年度執字第1163號。 ⒉編號3至10之刑，經原判決定應執行有期徒刑5年8月確定。 

編號  4 5 6 罪名  藥事法第83條第1項之轉讓禁藥罪 藥事法第83條第1項之轉讓禁藥罪 販賣第二級毒品罪 宣告刑 （不含沒收）  有期徒刑7月 有期徒刑7月 有期徒刑3年8月 犯罪日期  109年5月23日某時許 109年5月26日晚間9時43分後某時許 109年5月30日凌晨3時34分後某時許 偵查機關 年度案號  雲林地檢110年度偵字第4066號、第4170號 雲林地檢110年度偵字第4066號、第4170號 雲林地檢110年度偵字第4066號、第4170號 最後 事實審 法院 臺灣雲林地方法院 臺灣雲林地方法院 臺灣雲林地方法院  案號 110年度訴字第382號 110年度訴字第382號 110年度訴字第382號  判決 日期 111年3月31日 111年3月31日 111年3月31日 確定 判決 法院 臺灣雲林地方法院 臺灣雲林地方法院 臺灣雲林地方法院  案號 110年度訴字第382號 110年度訴字第382號 110年度訴字第382號  確定日期 111年5月3日 111年5月3日 111年5月3日 是否為得易科罰金之案件  否 否 否 備註  ⒈雲林地檢111年度執字第1163號。 ⒉編號3至10之刑，經原判決定應執行有期徒刑5年8月確定。 ⒈雲林地檢111年度執字第1163號。 ⒉編號3至10之刑，經原判決定應執行有期徒刑5年8月確定。 ⒈雲林地檢111年度執字第1163號。 ⒉編號3至10之刑，經原判決定應執行有期徒刑5年8月確定。 

編號  7 8 9 罪名  幫助施用第一級毒品罪 幫助施用第一級毒品罪 販賣第二級毒品罪 宣告刑 （不含沒收）  有期徒刑7月 有期徒刑7月 有期徒刑5年1月 犯罪日期  109年6月3日下午3時24分後某時許 109年6月30日凌晨2時22分後某時許 109年7月19日凌晨1時後某時許 偵查機關 年度案號  雲林地檢110年度偵字第4066號、第4170號 雲林地檢110年度偵字第4066號、第4170號 雲林地檢110年度偵字第4066號、第4170號 最後 事實審 法院 臺灣雲林地方法院 臺灣雲林地方法院 臺灣雲林地方法院  案號 110年度訴字第382號 110年度訴字第382號 110年度訴字第382號  判決 日期 111年3月31日 111年3月31日 111年3月31日 確定 判決 法院 臺灣雲林地方法院 臺灣雲林地方法院 臺灣雲林地方法院  案號 110年度訴字第382號 110年度訴字第382號 110年度訴字第382號  確定日期 111年5月3日 111年5月3日 111年5月3日 是否為得易科罰金之案件  否 否 否 備註  ⒈雲林地檢111年度執字第1163號。 ⒉編號3至10之刑，經原判決定應執行有期徒刑5年8月確定。 ⒈雲林地檢111年度執字第1163號。 ⒉編號3至10之刑，經原判決定應執行有期徒刑5年8月確定。 ⒈雲林地檢111年度執字第1163號。 ⒉編號3至10之刑，經原判決定應執行有期徒刑5年8月確定。 

編號  10     （以下空白）  罪名  販賣第二級毒品罪   宣告刑 （不含沒收）  有期徒刑3年9月   犯罪日期  109年6月2日晚間8時44分後某時許   偵查機關 年度案號  雲林地檢110年度偵字第4066號、第4170號   最後 事實審 法院 臺灣雲林地方法院    案號 110年度訴字第382號    判決 日期 111年3月31日   確定 判決 法院 臺灣雲林地方法院    案號 110年度訴字第382號    確定日期 111年5月3日   是否為得易科罰金之案件  否   備註  ⒈雲林地檢111年度執字第1163號。 ⒉編號3至10之刑，經原判決定應執行有期徒刑5年8月確定。